【裁判字號】    95,交聲,638
【裁判日期】    950731
【裁判案由】    交管條例聲異
【裁判全文】
臺灣板橋地方法院交通事件裁定        95年度交聲字第638 號
原處分機關  交通部公路總局臺北區監理所板橋監理站
受處分人即  甲○○
異  議  人
上列受處分人因違反道路交通管理處罰條例案件，對於交通部公
路總局臺北區監理所板橋監理站於民國95年4 月4 日所為之處分
（原處分案號：板監裁字裁41－C00000000 號），聲明異議，本
院裁定如下：
    主  文
異議駁回。
    理  由
一、原處分機關以：異議人即受處分人甲○○於民國95年1 月14
    日19時10分許，騎乘車號SF8 －259 號輕型機車，在臺北縣
    永和市○○街26巷，因「不按遵行方向行駛」違規，經臺北
    縣政府警察局交通隊交安組執勤員警依違反道路交通管理處
    罰條例第45條第1 款（裁決書贅載第1 項）規定，以北縣警
    交字第C00000000 號舉發違法道路交通管理事件通知單當場
    舉發，裁處罰鍰新臺幣（下同）900 元，並依同條例第63條
    第1 項第1 款（裁決書漏引第1 款）記違規點數1 點之處分
    。
二、聲明異議意旨略以：異議人於上揭時間騎機車由臺北縣永和
    市○○路16巷往忠孝街26巷行駛，因「不按遵行方向行駛」
    ，而經警當場舉發，然異議人認係因該巷口之禁止右轉標誌
    已移位且為店家燈籠所遮蔽，未能在適當位置提醒車輛安全
    通行；又該文化路16巷巷口右側所設置之「汽車禁止進入」
    標誌係與異議人車行方向平行非垂直，標誌並不明顯，致日
    夜都有車輛誤闖；且在文化路16巷往忠孝街26巷地面上也沒
    畫指示車行方向的標線箭頭，伊才會被舉發逆向行駛，為此
    聲明異議，請求撤銷原處分云云。
三、按汽車駕駛人不按遵行之方向行駛者，處600 元以上1,800
    元以下罰鍰，並記違規點數1 點，道路交通管理處罰條例第
    45條第1 款、第63條第1 項第1 款分別定有明文。
四、經查：本件異議人於上述違規時間，行經臺北縣永和市○○
    路16巷往忠孝街26巷方向逆向行駛之事實，為異議人所不爭
    執，有臺北縣政府警察局北縣警交字第C00000000 號舉發違
    反道路交通管理事件通知單及交通部公路總局臺北區監理所
    板橋監理站板監裁字裁41－C00000000 號違反道路交通管理
    事件裁決書各1 紙在卷可稽；復經臺北縣政府警察局交通事
    故審核小組針對事故當時相關處理資料分析研判，該事故現
    場為無號誌三岔路口，認上開文化路16巷口右側設有禁止進
    入標誌明顯，有該局95年3 月23日北縣警交字第0950036590
    號書函1 份附卷可按。次查，文化路16巷路寬僅2 公尺，於
    該文化路16巷巷口之右側處設有禁止汽車進入標誌，設置情
    形並無不當或不清楚之處，亦未遭其他物品遮掩乙節，有臺
    北縣政府警察局95年6 月6 日北縣警交字第0950071055號函
    暨函附標誌設置圖、該巷口標誌設置情形之照片及事故調查
    表所附事故現場圖在卷可參。按駕駛人駕駛汽車，應遵守道
    路交通標誌、標線、號誌之指示，道路交通安全規則第90條
    定有明文。而異議人既係領有駕駛執照之人，必係通過應考
    科目筆試及路考合格者，衡情其對於道路設置之各標誌、標
    線及管制號誌所顯示之意義應知之甚詳。是以，雖據異議人
    所提出之照片所示，在文化路與文化路16巷巷口左側所設置
    之「禁止右轉」標誌確有傾斜，並為電線桿或店家燈籠等物
    遮蔽之情形，且該路段地面上確未劃設單行道行車指示方向
    標線，惟在該巷口前端右側處仍設置有明顯的「汽車禁止進
    入」標誌可供行車之人遵守，況且該巷子路寬僅2 公尺，而
    本件異議人既係欲自文化路右轉至文化路16巷，則在其沿文
    化路右轉之前，衡情在其視距範圍內應可目視到該汽車禁止
    進入標誌之設置，並予以遵守。故異議人僅以上開路段「禁
    止右轉」之標誌不明顯及該路段之路面上無指示方向標線云
    云置辯，仍無足卸免其違規逆向行駛之責。本件事證明確，
    異議人於前開路段未依標誌指示而逕行逆向行駛之違規事實
    ，足堪認定。是原處分機關就上開違規事實援引前揭規定，
    裁處異議人罰鍰新臺幣900 元，並記違規點數1 點，於法並
    無不當，本件異議為無理由，應予駁回。
五、據上論斷，應依道路交通案件處理辦法第19條，裁定如主文
    。
中    華    民    國    95    年    7      月    31    日
                  交通法庭法  官  林淑婷
以上正本證明與原本無異
如不服本裁定應於送達後5 日內向本院提出抗告狀
                          書記官  廖貞音
中    華    民    國    95    年    7      月    31    日


司法院資訊處製作；財團法人民間司法改革基金會備份。
